臺灣高等法院刑事判決　　　　　　　　　　　　　　九十年度上易字第二七三八號
　　上　訴　人　臺灣士林地方法院檢察署檢察官
　　上　訴　人　甲○○
　　即　被　告
右上訴人因被告侵占案件，不服臺灣士林地方法院八十八年度易字第一四號，中華
民國九十年五月四日第一審判決（起訴案號：臺灣士林地方法院檢察署八十七年度偵
字第六八七七號），提起上訴，本院判決如左：
    主  文
上訴駁回。
甲○○緩刑肆年。
    事實及理由
一、本案經本院審理結果，認第一審判決被告甲○○連續意圖為自己不法之所有，而
    侵占對於業務上所持有之物，處有期徒刑壹年，認事用法及量刑均無不當，應予
    以維持，並引用第一審判決書記載之事實、證據及理由。
二、上訴人即被告甲○○上訴意旨略以侵占沒有拿那麼多云云，然查被告甲○○如何
    於業務上侵占經通事務所五百零九萬七千五百六十七元等事實，業據原審逐筆查
    證，復經告訴人即經通事務所代表人乙○○於偵審中指訴綦詳，且有被告甲○○
    所書立之悔過書、切結書、台北市第二信用合作社存摺存款條、該社松山分社存
    摺客戶資料明細表、經通事務所轉帳記錄明細表、現金帳冊、台北銀行存款明細
    帳、外匯結匯計算單、華南商業銀行瑞祥分行函、傳票、跨行匯款申請書、退票
    註鎖贖回資料、往來明細表、財政部台北市國稅局函、經通事務所之損益表、收
    入明細表、華南商業銀行函、支票存款往來明細表、華泰商業銀行函、往來明細
    表、支票等可證，及公訴人原起訴被告侵占金額為七百五十八萬七千六百零七元
    等，於超過前揭五百零九萬七千五百六十七元部分，因無積極證據足資認定被告
    有此部分侵占犯行，惟公訴意旨認此部分與前開論罪科刑部分，有連續犯之裁判
    上一罪之關係，故此部分不另為無罪之諭知等，均已詳為論斷，被告所稱沒有拿
    那麼多，自無可採，其上訴為無理由，應予駁回，查被告已與告訴人乙○○和解
    ，有和解筆錄、和解書在卷可稽，告訴人乙○○亦到庭表示已和解，願意原諒被
    告，不再追究，請給予被告一個自新之機會等，是公訴人依告訴人具狀請求認原
    審判處被告有期徒刑一年似嫌過輕，不足使被告有所警惕等而提起上訴為無理由
    ，應予駁回。又被告甲○○未曾受有期徒刑以上刑之宣告，此有其刑案查註紀錄
    表在卷可按，本件係因其一時失慮致觸刑章，其經此次偵、審程序之教訓，當知
    所警惕，應無再犯之虞，本院認為對被告甲○○所宣告之刑，以暫不執行為適當
    ，爰宣告予以緩刑四年，以啟自新。
三、據上論斷，應依刑事訴訟法第三百六十八條、第三百七十三條、刑法第七十四條
    第一款判決如主文。
本案經檢察官蔡瑞宗到庭執行職務。
中      華      民      國     九十一   年      一   月       二十二    日
                          臺灣高等法院刑事第十七庭
                              審判長法  官  陳  正  雄
                                    法  官  許  錦  印
                                    法  官  許  宗  和
右正本證明與原本無異。
不得上訴。
                                    書記官  廖  艷  莉
中      華      民      國     九十一   年      一   月       二十五    日
附錄：本案論罪科刑法條全文
刑法第二百十五條
從事業務之人，明知為不實之事項，而登載於其業務上作成之文書，足以生損害於公
眾或他人者，處三年以下有期徒刑、拘役或五百元以下罰金。
刑法第三百三十六條
對於公務上或因公益所持有之物，犯前條第一項之罪者，處一年以上七年以下有期徒
刑，得併科五千元以下罰金。
對於業務上所持有之物，犯前條第一項之罪者，處六月以上五年以下有期徒刑，得併
科三千元以下罰金。
前二項之未遂犯罰之。
